【裁判字號】    99,交聲,128
【裁判日期】    990311
【裁判案由】    違反道路交通管理處罰條例聲明異議
【裁判全文】
臺灣桃園地方法院交通事件裁定         99年度交聲字第128號
原處分機關  臺北市交通事件裁決所
異  議  人
即受處分人  乙○○
上列異議人因違反道路交通管理處罰條例案件，不服臺北市交通
事件裁決所中華民國98年12月23日北市裁罰字第裁22-1AF095310
號、第裁22-AEW514655號、第裁22-AEW514656號違反道路交通管
理事件裁決書所為之處分，聲明異議，本院裁定如下：
    主  文
異議均駁回。
    理  由
一、原處分意旨略以：異議人即受處分人乙○○所有車號7D-576
    0號自用小客車，前於民國98年11月17日上午9時54分許，在
    臺北市○○路137巷7號前，有「在劃有紅線路段停車」之違
    規，為臺北市停車管理工程處逕行舉發，另於同年月8 日傍
    晚6 時17分許，駕駛前開汽車行經臺北市○○○路與市○○
    道路口，有「違規迴轉（東向東）」、「拒絕交警之交通稽
    查駕車逃逸」之違規，復為臺北市政府警察局交通大隊大同
    分隊警員甲○○逕行舉發，並分別填製第1AF095310 號、第
    AEW514655號、第AEW514656號舉發違反道路交通管理事件通
    知單，各限於99年1月11日、98年12月8日前向原處分機關臺
    北市交通事件裁決所到案陳述，嗣因本件違規事實明確，爰
    經原處分機關於98年12月23日以北市裁罰字第裁22-1AF0953
    10號、第裁22-AEW514655號、第裁22-AEW514656號裁決書，
    認異議人就在劃有紅線路段停車部分，違反道路交通管理處
    罰條例第56條第1項第1 款規定，處罰鍰新臺幣（下同）900
    元，另就違規迴轉（東向東）、拒絕交警之交通稽查駕車逃
    逸部分，依同條例第49條第2項及第60條第1項之規定，處異
    議人罰鍰900元、3,000元，並依同條例第63條第1項第1款規
    定，各記違規點數1點，計罰鍰總額4,800元，並記違規點數
    2點等語。
二、聲明異議意旨略以：異議人汽車於98年11月17日停放在臺北
    市○○路137巷7號前，既未阻擋消防栓或防火巷，且距兩端
    路口轉彎處各達5 公尺以上，復住居該處已近30年，未聞有
    遭停車拖吊或取締之情事，本次舉發違規停車自難有當；另
    異議人所駕汽車於同年月8 日行經臺北市○○○路與市○○
    道路口，該時正值尖峰時間路段壅塞，時速不到20公里，為
    何員警無法攔下進行稽查？況該汽車並非「白色」車輛，又
    無舉發照片佐證，此與實際狀況不符，要無從認異議人有此
    違規存在，為此，爰依法聲明異議。
三、按汽車駕駛人迴車時，在設有禁止迴車標誌或劃有分向限制
    線、禁止超車線或禁止變換車道線之路段迴車者，處600 元
    以上1,800 元以下罰鍰；汽車駕駛人停車時，在禁止臨時停
    車處所停車者，處600元以上1,200元以下罰鍰；汽車駕駛人
    ，駕駛汽車有違反本條例之行為，經交通勤務警察或依法令
    執行交通稽查任務人員制止時，不聽制止或拒絕停車接受稽
    查而逃逸者，除按各該條規定處罰外，處3,000元以上6,000
    元以下罰鍰；汽車駕駛人有第49條或第60條第1 項情形者，
    除依原條款處罰鍰外，並予記違規點數1 點，道路交通管理
    處罰條例第49條第2款、第56條第1項第1款、第60條第1項、
    第63條第1項第1款分別定有明文。
四、經查：
  (一)異議人所有車號7D-5760 號自用小客車，於98年11月17日上
    午9 時54分許，在臺北市○○路137巷7號前，有「在劃有紅
    線路段停車」之違規事實，另於同年月8日傍晚6時17分許，
    駕駛前開汽車行經臺北市○○○路與市○○道路口，有「違
    規迴轉（東向東）」、「拒絕交警之交通稽查駕車逃逸」之
    違規情事，就違規停車部分，業經臺北市交通管制工程處於
    98年12月8日以北市交工程字第09834343400號函，及臺北市
    停車管理工程處於98年12月10日以北市停管字第0984024940
    0 號函述明確，並有告發照片等在卷可稽，復關於違規迴轉
    及拒絕稽查部分，亦據證人即臺北市政府警察局交通大隊大
    同分隊警員甲○○於本院調查時結證綦詳，且有臺北市政府
    警察局大同分局於99年2月6日以北市警同分交字第09930186
    000 號函述，及車號查詢汽車車籍資料等附卷足憑，堪以認
    定。
  (二)又者，參酌臺北市交通管制工程處98年12月8 日北市交工程
    字第09834343400 號函覆稱：經現場核對採證照片及本處禁
    停標線圖檔，旨揭車輛（意指異議人所有汽車）停放處禁止
    臨停紅線係本處96年度標線工程繪設列管，另於98年9 月30
    日派員補繪等語，已明確指出臺北市○○路137巷7號前，確
    屬劃有紅線路段，異議人自不得在該處停車。再者，質諸證
    人即臺北市政府警察局交通大隊大同分隊警員甲○○於本院
    調查時結稱：伊當時係1 人在臺北市○○○路與市○○道路
    口執行交整勤務，並在路口東南角見本件違規汽車自東往東
    方向迴轉，雖舉發時刻為傍晚，惟仍有些許光線，故車牌號
    碼看的很清楚，復因光線緣故乃記載車身為白色，而該輛汽
    車見伊吹哨及指揮手勢攔停，並未停車直接駛離，遂為前開
    舉發等語，核與臺北市政府警察局大同分局99年2月6日北市
    警同分交字第09930186000 號函覆現場照片相符，要足認證
    人甲○○所述屬實，堪以採信。況且，燈光號誌之違反及不
    服稽查而逃逸，其所需之舉證狀態稍縱即逝，除設有感應照
    相之路口外，事後無法還原現場狀態，自有賴執行交通勤務
    之警員以為察實，準此，證人甲○○既職司該項職務，記明
    車號等可資辯明車輛之資料，為其業務範圍內之事項，其觀
    察程度自應較一般人更為專注，復參酌員警執行公務時，本
    身即受有行政懲處責任之監督，其到庭具結作證，更係以刑
    事責任擔保其證言之真實性，且其與異議人素不相識，彼此
    間亦無任何嫌隙，當不至甘冒涉犯偽證罪之險，蓄意構陷異
    議人，亦查無證人甲○○所為證詞有顯著瑕疵或與事實不符
    之處，當得採認本件異議人確有違規迴轉及攔檢不停之違規
    事實無訛。
  (三)至於，異議人固執前詞為辯，但查，臺北市○○路137巷7號
    前確屬劃有紅線路段，此係考量當地交通狀況及社會環境所
    為之標線繪設，異議人即無由在該處停車，要不因該處有無
    消防設施或距兩端路口距離為何而有異，自不得執此作為停
    車之依據。復且，就有關違規迴轉及攔檢不停部分，已據證
    人甲○○證述綦詳，已如前述，復其乃1 人執行交整勤務，
    要非特地取締違規迴轉情事，而異議人違規行為稍縱即逝，
    員警為維持該處交通秩序及用路人安全，自無由苛責證人甲
    ○○應隨身攜帶照相設備，或逕捨己身交整勤務而不停歇追
    緝異議人所有汽車，率認證人甲○○所述不實。此外，異議
    人所有車號7D-5760 號自用小客車，其車身顏色固經登記為
    「銀色」，而其違規停車告發照片亦同為銀色車身，惟舉發
    當時正值傍晚6 時17分許，證人甲○○亦陳明當時因光線因
    素致判斷車身顏色近似白色，固與事實有別，但此乃外在燈
    光因素所生影響，要非證人甲○○刻意撓造，復此與其得否
    確認車牌號碼無涉，是不得僅此遽認有何不可信之情事存在
    。從而，異議人所辯各節，均屬無據，要無可採。
  (四)基上，異議人確有於上述時地違規停車、違規迴轉及拒絕受
    檢情事，原處分機關以異議人於期限內到案陳述意見，而依
    道路交通管理事件統一裁罰基準表予以罰處，自屬有據，於
    法相合。
五、綜上所述，異議人確有在劃有紅線路段停車、違規迴轉及拒
    絕交警之交通稽查駕車逃逸等事實，至為明確。原處分機關
    依道路交通管理處罰條例第56條第1項第1 款第49條第2項及
    第60條第1項之規定，分別處罰鍰900元、900元、3,000元，
    並依同條例第63條第1項第1款規定，記違規點數2 點，核無
    違誤，應予維持。是以，異議人本件聲明異議，為無理由，
    應予駁回。
據上論斷，應依道路交通管理處罰條例第87條第2 項，道路交通
案件處理辦法第19條，裁定如主文。
中    華    民    國    99    年    3     月    11    日
                  交通法庭      法  官  黃翊哲
以上正本證明與原本無異。
如不服本裁定，應於裁定送達後5 日內，以書狀敘述理由（須附
繕本），向本院提出抗告。
                                書記官  蔡紫凌
中    華    民    國    99    年    3     月    15    日

司法院資訊處製作；財團法人民間司法改革基金會備份。
